【裁判字號】    89,上易,1478
【裁判日期】    890608
【裁判案由】    賭博
【裁判全文】
臺灣高等法院刑事判決                          八十九年度上易字第一四七八號
    上  訴  人
    即  被  告  戊○○
    選任辯護人  孫冬生
    上  訴  人
    即  被  告  癸○○
                壬○○
                子○○
                庚○○
                丑○○
                辛○○
                乙○○
                己○○
                丙○○
                丁○○
右上訴人因賭博案件，不服臺灣桃園地方法院八十八年度易字第二五○九號，中華民
國八十八年十二月十六日第一審判決（起訴案號：臺灣桃園地方法院檢察署八十八年
度偵字第一○○八○號）提起上訴，本院判決如左：
    主  文
上訴駁回。
子○○、庚○○、丑○○、辛○○、乙○○、丙○○，均緩刑貳年。
    事實及理由
一、本案經本院審理結果，認第一審判決以調查證據結果，斟酌全案辯論意旨，認上
    訴人即被告戊○○、癸○○、壬○○、子○○、庚○○、丑○○、辛○○、乙○○、己○○共同以賭博為常業之犯行，及上訴人即被告丙○○、丁○○在公眾得
    出入之場所賭博財物之犯行，事證明確，適用刑法第二十八條、第二百六十七條
    、第二百六十六條第一項前段、第二項、第四十一條、第四十二條第二項、第三
    十八條第一項第二款，罰金罰鍰提高標準條例第一條前段、第二條之規定，並審
    酌被告等人犯罪之一切情狀，對被告戊○○，處有期徒刑五月，被告癸○○、壬○○、子○○、庚○○、丑○○、辛○○、乙○○、己○○各處有期徒刑四月，
    被告丙○○、丁○○各處罰金玖佰元，並就被告戊○○、癸○○、壬○○、子○○、庚○○、丑○○、辛○○、乙○○、己○○部分，諭知易科罰金之折算標準
    ，就被告丙○○、丁○○部分，諭知易服勞役之折算標準。至當場查扣之如原判
    決附表一編號一、二、七號之電動賭博機具為被告等人賭博之器具，如附表一編
    號十三號所示之賭資係在兌換籌碼處之財物，均依刑法第二百六十六條第二項宣
    告沒收。而扣案如附表一編號十四、十五、十六、十七號之物，則係被告戊○○
    所有供犯罪所用之物，依刑法第三十八條第一項第二款之規定沒收。經核認事用
    法並無不合，量刑亦屬允當，應予維持，並引用第一審判決書記載之事實、證據
    及理由（如附件）。
二、查證人即警員甲○○於偵查中結證稱：「當天我去該店用二千元開二台，玩一段
    時間，就向店方表示不玩了，開分員乙○○打電話通知櫃臺，叫我去樓下，而己○○就跟著我下來，並交給我二張計分卡，叫我到隔壁全家福商店，將那二張計
    分卡收回，並交給我二千元，之後我就出示我警員身份。」「當天是己○○拿計
    分卡給我，不是乙○○」（見偵查卷第八十四頁背面、第八十五頁背面）於本院
    審理中到庭亦證稱：「當天我在二樓玩，玩二台每台剩一百分，我去二樓櫃臺說
    不玩了，要換計分卡，我就下來，己○○就下樓給我二千元，我每次去那裡都看
    到陳都在那裡，我已去過三、四次看該店之情況。」「計分卡是己○○拿給我的
    」（見本院八十九年五月三十一日審理筆錄）亦足認乙○○所稱計分卡是伊拿給
    甲○○云云，為不足採，而依甲○○前開證述，堪認原判決認定己○○買回計分
    卡，係出於店方所囑，資金亦屬店方所有等情與事實相符。從而原審依審理所得
    ，以被告等罪證明確，而予論罪科刑，核無違誤，被告等上訴意旨猶執陳詞否認
    犯罪，並執乙○○之供述，指稱證人甲○○所述與事實不符云云，指摘原判決不
    當，求為改判，均為無理由，應予駁回。
三、查被告子○○、庚○○、丑○○、辛○○、乙○○、丙○○等六人，均無犯罪前
    科，有本院被告全國前案紀錄表在卷可查。此次犯罪情節非重，犯罪後態度良好
    ，受此論罪科刑教訓，應知所警惕，而無再犯之虞，是認以暫不執行其刑為適當
    ，爰均予宣告緩刑二年，以觀後效，並啟自新。
四、被告丁○○經合法傳喚，無正當理由不到庭，爰不待其陳述，逕行判決。
據上論斷，應依刑事訴訟法第三百六十八條、第三百七十三條、第三百七十一條，刑
法第七十四條第一款，判決如主文。
本案經檢察官李金定到庭執行職務。
中      華      民      國    八十九    年      六      月      八      日
                              臺灣高等法院刑事第十四庭
                                  審判長法  官  陳  祐  輔
                                        法  官  陳  國  文
                                        法  官  蔡  國  在
右正本證明與原本無異。
不得上訴。
                                        書記官  丁  華  平
中      華      民      國    八十九    年      六      月     十二     日


司法院資訊處製作；財團法人民間司法改革基金會備份。
